臺灣臺北地方法院刑事裁定
111年度聲字第524號
聲  請  人  臺灣臺北地方檢察署檢察官
受  刑  人  邱豐榮





上列聲請人因受刑人數罪併罰有二裁判以上，聲請定應執行刑並
諭知易科罰金折算標準（111年度執聲字第468號、111年執字第1
247號），本院裁定如下：
    主  文
邱豐榮犯如附表所示各罪所處之刑，應執行拘役柒拾伍日，如易
科罰金，以新臺幣壹仟元折算壹日。
    理  由
一、聲請意旨略以：受刑人邱豐榮因竊盜案件，先後經判決確定
    如附表所示，應依刑法第53條及第51條第6款，定其應執行
    之刑，附表1編號1、2所示備註欄記載臺灣臺北地方檢察署1
    10年度執字第3013號，已執行完畢，並諭知易科罰金標準，
    爰依刑事訴訟法第477條第1項聲請裁定等語。
二、按裁判確定前犯數罪者，併合處罰之；有二裁判以上者，依
    第51條之規定，定其應執行之刑；數罪併罰，分別宣告其罪
    之刑，依下列各款定其應執行者：…六、宣告多數拘役者，
    比照前款定其刑期，但不得逾120日。刑法第50條第1項本文
    、第53條、第51條第5款、第6款分別定有明文。次按，所謂
    「裁判確定前」，應以聲請定執行刑之各罪中最先裁判確定
    案件之確定時為準；換言之，必須其他各罪之犯罪行為時，
    均在最先一罪判決確定前始符合數罪併罰之條件，只要所犯
    各罪均符合最先一罪裁判確定前所犯，即應由執行檢察官聲
    請犯罪事實最後判決之法院定其各罪之應執行刑，縱令所犯
    數罪中有一罪刑已經執行完畢，仍應就其所犯各罪宣告刑更
    定應執行刑，在所裁定之執行刑尚未執行完畢前，各罪之宣
    告刑，尚不發生執行完畢之問題；至已執行部分，自不能重
    複執行，應由檢察官於指揮執行時扣除之，此與定應執行刑
    之裁定無涉（最高法院81年度台抗字第464號、86年度台抗
    字第472號裁定意旨參照）。末按數罪併罰，應依分別宣告
    其罪之刑為基礎，定其應執行刑，此觀刑法第51條規定自明
    ，故一裁判宣告數罪之刑，雖曾經定其執行刑，但如再與其
    他裁判宣告之刑定其執行刑時，前定之執行刑當然失效，仍
    應以其各罪宣告之刑為基礎，定其執行刑，不得以前之執行
    刑為基礎，以與後裁判宣告之刑，定其執行刑；又法律上屬
    於自由裁量之事項，並非概無法律性之拘束。自由裁量係於
    法律一定之外部性界限內（以定執行刑言，即不得違反刑法
    第51條之規定）使法官具體選擇以為適當之處理；因此在裁
    量時，必須符合所適用之法規之目的。更進一步言，須受法
    律秩序之理念所指導，此亦即所謂之自由裁量之內部性界限
    。關於定應執行之刑，既屬自由裁量之範圍，其應受此項內
    部性界限之拘束，要屬當然，此有最高法院99年台非字第22
    9號判決、80年台非字第473號判例要旨可資參照。
三、經查，受刑人因竊盜案件，先後如本院110年度簡字第542號
    、110年度審簡字第1664號判決確定，其所犯附表各罪均判
    處拘役，並均諭知以新臺幣1,000元折算1日為其易科罰金之
    折算標準，本院為上開案件最後判決之法院等情，有臺灣高
    等法院被告前案紀錄表及上開判決在卷可稽。本院審核受刑
    人所犯如附表所示之各罪，均係於附表編號1所示判決確定
    日期（110年6月22日）前為之，核與首揭規定並無不合，認
    檢察官聲請為正當，應予准許，又受刑人所犯如附表編號1 
    至2 所示之罪，雖曾經本院110年度簡字第542號判決定其應
    執行拘役50日，惟受刑人所犯如附表所示各罪之宣告刑既應
    予合併處罰，則依前開判例意旨，前定之應執行刑當然失效
    ，本院自應以其各罪宣告刑為基礎，且不得較上開已定應執
    行刑與附表一編號3之宣告刑之總和為重（50日＋ 30日＝80日
    ），爰依前開說明，本於罪責相當之要求，在上開範圍內，
    綜合斟酌受刑人犯罪行為之不法與罪責程度，均為竊盜案件
    ，犯罪時間於109年11月至110年2月，各罪時間接近，迄今
    未賠償被害人及對其施以矯正之必要性，定如主文所示之應
    執行刑，併諭知易科罰金之折算標準。至於附表編號1、2所
    示之罪，應執刑拘役50日，依被告前科記錄所載，雖已於民
    國110年12月26日拘役執行完畢，參照前揭最高法院裁判意
    旨，仍得由檢察官於換發執行指揮書時，扣除該部分已執行
    完畢之刑，並不影響本件應予定其應執行刑之結果，併此敘
    明。
四、末以最高法院刑事大法庭110年度台抗大字第489號裁定意旨
    雖有述及「定應執行刑，不僅攸關國家刑罰權之行使，於受
    刑人之權益亦有重大影響，除顯無必要或有急迫情形外，法
    院於裁定前，允宜予受刑人以言詞、書面或其他適當方式陳
    述意見之機會，程序保障更加周全」等語，惟本院斟酌本件
    檢察官僅就受刑人所犯如附表1、2、3所示均得易科罰金之
    刑期，聲請定其應執行之刑，案情尚屬單純，可資減讓之刑
    期幅度有限，本院於裁量時，已衡量上開情節為適當之酌定
    ，故顯無必要再命受刑人以言詞、書面或其他適當方式陳述
    意見，附此敘明。
五、依刑事訴訟法第477條第1項，裁定如主文。
中　　華　　民　　國　　111 　年　　3 　　月　　31　　日
           　　　 刑事第九庭    法　官　黃怡菁
上正本證明與原本無異。
如不服本裁定，應於裁定送達後5日內向本院提出抗告狀。因疫
情而遲誤不變期間，得向法院聲請回復原狀。
                           　　　書記官　陳靜君
中　　華　　民　　國　　111 　年　　3 　　月　　31　　日